【裁判字號】    97,訴,471
【裁判日期】    970325
【裁判案由】    偽造文書等
【裁判全文】
臺灣臺中地方法院刑事判決               97年度訴字第471號
公  訴  人  臺灣臺中地方法院檢察署檢察官
被      告  乙○○
                    （現羈押於臺灣臺中看守所）
上列被告因偽造文書等案件，經檢察官提起公訴（97年度偵緝字
第154號），被告於準備程序就被訴事實為有罪之陳述，經本院
合議庭裁定由受命法官逕行簡式審判程序審理，判決如下：
    主    文
乙○○行使偽造私文書，足以生損害於他人，處有期徒刑捌月，
於買賣契約書（一式二聯）賣方經辦業務欄上偽造之「丙○○」
署押共貳枚，沒收；又意圖為自己不法之所有，以詐術使人將本
人之物交付，處有期徒刑壹年陸月。應執行有期徒刑貳年，於買
賣契約書（一式二聯）賣方經辦業務欄上偽造之「丙○○」署押
共貳枚，沒收。
    犯罪事實
一、乙○○於民國九十六年一月三十日前，已積欠地下錢莊錢財
    新臺幣（下同）一百四十七萬元未還，且知悉自己並無任何
    車輛得以販賣之情形下，竟意圖為自己不法之所有，於九十
    六年一月三十日，經不知情之陳祐成（經檢察官另為不起訴
    處分確定）介紹，前往丁○○位於臺中市○○區○○路一段
    六之二號住處，假冒高速事業股份有限公司南臺中分公司業
    務員丙○○名義，向欲購買HONDA廠牌CRV型號自小客車之丁○○詐稱：其有較便宜之同型車可出售給丁○○，並可於九
    十六年二月十三日交車等語，致丁○○不疑有他，而與乙○○簽定一式二聯之買賣契約書（訂約人簽名欄為陳志勇名義
    ），乙○○即基於偽造私文書後持以行使之犯意，在買賣契
    約書賣方經辦業務欄上偽簽「丙○○」之簽名，而偽造屬私
    文書之買賣契約書，復將該買賣契約書第一聯交付丁○○而
    行使之，足以生損害於丙○○、丁○○。復造成丁○○陷於
    錯誤，因而同意支付購車款、保險款及領牌款合計新臺幣（
    下同）八十六萬一千五百元，嗣於九十六年二月二日，先將
    訂金二萬元交付乙○○，再於九十六年二月七日，交付票號
    GA0000000號、發票日為九十六年二月七日、面額八十四萬
    一千五百元之華僑商業銀行本行支票一張予乙○○，乙○○
    除將二萬元交付高速事業股份有限公司訂車外（該二萬元已
    由丁○○取回），上開支票經提示兌現後，全數用以償還其
    積欠地下錢莊之債務。嗣乙○○所稱交車之日期屆至卻遲未
    交車，丁○○亦無法聯繫到乙○○，始知受騙。
二、案經丁○○訴由臺灣臺中地方法院檢察署檢察官偵查起訴。
    理    由
一、訊據被告乙○○對於上開犯罪事實坦承不諱，核與被害人丁○○於偵查中及本院審理時證述之情節相符，並經證人陳祐
    成於偵查中證述屬實，復有買賣契約書正本一份、華僑商業
    銀行本行支票影本一份、臺中市警察局第六分局何安派出所
    一般陳報單影本一份附於偵查卷可稽。查被告偽造丙○○名
    義簽訂之買賣契約書，復持以交付被害人丁○○，足以生損
    害於丙○○及丁○○；又其向被害人丁○○詐騙八十六萬一
    千五百元（雖其交付二萬元給高速事業股份有限公司，惟係
    其處分贓物之行為，此部分仍屬向被害人詐欺取財），其有
    為自己不法所有之意圖。被告之自白核與事實相符，事證明
    確，其犯行洵堪認定。
二、核被告所為，係犯刑法第二百十六條、第二百十條之行使偽
    造私文書罪、第三百三十九條第一項之詐欺取財罪。被告偽
    造署押之行為，為其偽造私文書之部分行為；及其偽造私文
    書之低度行為，為其行使偽造私文書之高度行為所吸收，不
    另論罪。被告所犯上開二罪，犯意各別，犯罪構成要件互殊
    ，應予分論併罰。爰審酌被告犯罪之動機、目的、手段、其
    品行及智識程度、犯罪所生之損害達八十六萬一千五百元，
    對被害人丁○○造成之損害重大、被告迄未賠償被害人丁○○，及其犯罪後之態度等一切情狀，量處如主文所示之刑，
    並定其應執行之刑。被告犯罪之時間雖在九十六年四月二十
    四日以前，惟其前經臺灣臺中地方法院檢察署於九十六年五
    月二十一日發布通緝，嗣於九十七年一月四日始經緝獲到案
    ，依中華民國九十六年罪犯減刑條例第五條之規定，不得予
    以減刑，併此敘明。又被告在買賣契約書（一式二聯）賣方
    經辦業務欄上偽造之「丙○○」署押共二枚，應依刑法第二
    百十九條之規定宣告沒收、
據上論斷，應依刑事訴訟法第二百七十三條之一第一項、第二百
九十九條第一項前段，刑法第二百十六條、第二百十條、第三百
三十九條第一項、第五十一條第五款、第二百十九條，刑法施行
法第一條之一第一項，判決如主文。
本案經檢察官甲○○到庭執行職務。
中    華    民    國    97    年    3     月    25    日
                  刑事第八庭    法  官  簡源希
上為正本係照原本作成
如不服本判決，應於收受送達後10日內向本院提出上訴書狀（應
敘述具體理由並附繕本）。
上訴書狀如未敘述理由，應於上訴期間屆滿後20日內補提理由書
於本院。
                                書記官  黃雅青
中    華    民    國    97    年    3     月    25    日
附錄論罪科刑法條：
刑法第216條
行使第二百十條至第二百十五條之文書者，依偽造、變造文書或
登載不實事項或使登載不實事項之規定處斷。
刑法第210條
偽造、變造私文書，足以生損害於公眾或他人者，處五年以下有
期徒刑。
刑法第339條第1項
意圖為自己或第三人不法之所有，以詐術使人將本人或第三人之
物交付者，處五年以下有期徒刑、拘役或科或併科一千元以下罰
金。


司法院資訊處製作；財團法人民間司法改革基金會備份。
